臺灣臺中地方法院刑事判決
                                       110年度易字第26號
                                      110年度易字第557號
公  訴  人  臺灣臺中地方檢察署檢察官
被      告  魏銘和




            黃淑芬




上列被告等因竊盜案件，經檢察官提起公訴（109年度偵字第346
43號、109年度偵字第34644號、109年度偵字第34645號）及追加
起訴（109年度偵字第37001號），本院判決如下：
    主    文
庚○○犯如附表編號1、2、5、7所示之罪，各處如附表編號1、2、
5、7主文欄所示之刑及沒收；徒刑部分應執行有期徒刑捌月，如
易科罰金，以新臺幣壹仟元折算壹日。又犯如附表編號3、4、6
、8所示之罪，各處如附表編號3、4、6、8主文欄所示之刑及沒
收；徒刑部分應執行有期徒刑壹年陸月。沒收部分併執行之。
戊○○犯如附表編號4至7所示之罪，各處如附表編號4至7主文欄所
示之刑及沒收；徒刑部分應執行有期徒刑拾壹月，如易科罰金，
以新臺幣壹仟元折算壹日。又犯如附表編號3、8所示之罪，各處
如附表編號3、8主文欄所示之刑；徒刑部分應執行有期徒刑拾月
。沒收部分併執行之。
    犯罪事實
一、庚○○與戊○○為男女朋友，渠等於民國109年8月6日凌晨1
    時53分許，乘坐不知情友人宋慧星代為租賃並交由不知情之
    「林欣如」（綽號「如如」）使用之牌照號碼RAE-7983號租
    賃小客車，在臺中市大里區塗城路與美群路交岔路口附近下
    車，庚○○先進入臺中市○○區○○路000號「龍捲風選物
    販賣機店」查看兌幣機位置後，意圖為自己不法之所有，基
    於竊盜之犯意，為下列犯行：
  ㈠於同日凌晨2時42分許，步行至臺中市○○區○○路000號前
    ，以不明方式，竊取呂美惠所有之牌照號碼6GV-907號普通
    重型機車1部。
  ㈡於同日凌晨2時44分許，在臺中市○○區○○路000巷0號前
    ，徒手竊取蔡郁紋所有之深藍色安全帽1頂（價值新臺幣【
    下同】600元）。
二、庚○○與戊○○共同意圖為自己不法之所有，基於竊盜之犯
    意聯絡，分別為下列犯行：
  ㈠於109年8月6日凌晨2時53分許，由戊○○在上開選物販賣機
    店外把風，庚○○進入該選物販賣機店內，以足供兇器使用
    之破壞剪、螺絲起子破壞邱大江所有之兌幣機及兌幣機內鈔
    票盒，竊取該兌幣機內之現金2萬5000元，得手後，庚○○騎
    乘上開機車搭載戊○○離開現場，行至臺中市○○區○○○街0號前
    ，由庚○○聯繫上開租賃小客車駕駛到場載其等離去。
  ㈡於109年8月6日上午6時35分許，庚○○與戊○○搭乘上開租賃小
    客車至臺中市北區一中街，由庚○○在臺中市○區○○街00號旁
    之夾娃娃機店內，以足供兇器使用之一字螺絲起子，撬開2
    臺兒童搖搖車之零錢箱，竊取丙○○所有之1000元，戊○○則在
    該夾娃娃機店外把風，得手後，渠等2人隨即搭乘上開租賃
    小客車離去。
  ㈢於109年8月14日上午10時1分許，在臺中市○區○○街000巷
    0號前，由庚○○竊取林宗延所有未取下鑰匙之牌照號碼MLC-0
    671號普通重型機車1部，戊○○則在庚○○後方把風，得手後，
    渠等2人共乘該部機車離去。
  ㈣於109年8月14日上午10時28分許，騎乘上開牌照號碼MLC-06
    71號普通重型機車至臺中市北區一中街，由庚○○在臺中市
    ○區○○街00號旁之夾娃娃機店內，以足供兇器使用之一字
    螺絲起子，開啟夾娃娃機臺之玻璃櫥窗，竊取丙○○所有之
    沙金戒指1盒（價值約2萬元），戊○○則在該夾娃娃機店外
    把風，得手後，2人隨即騎乘上開牌照號碼MLC-0671號普通
    重型機車離去。
  ㈤於109年8月14日某時，在臺中市○區○○○街000號前，由
    庚○○以不明方式，竊取甲○○所有之牌照號碼MMV-3990號
    普通重型機車車牌1面，戊○○在旁把風，得手後，庚○○
    將該面MMV-3990號車牌懸掛在牌照號碼MLC-0671號普通重型
    機車，供渠等2人使用。
  ㈥於109年8月15日凌晨2時46分許，在臺中市○區○○路00號
    之夾娃娃機店，由庚○○持足供兇器使用之一字螺絲起子，
    撬開兌幣機鎖頭，竊取鄭銘鋒所有之現金3萬元，戊○○則
    在該店外把風，得手後，渠等隨即騎乘上開懸掛MMV-3990號
    車牌之普通重型機車離去。
三、案經呂美惠、邱大江、丙○○、林宗延、甲○○分別訴由臺中市
    政府警察局霧峰分局、第二分局、第一分局報告臺灣臺中地
    方檢察署檢察官偵查起訴及追加起訴。
    理    由
壹、證據能力部分：
一、按被告之自白，非出於強暴、脅迫、利誘、詐欺、疲勞訊問
    、違法羈押或其他不正之方法，且與事實相符者，得為證據
    ，刑事訴訟法第156條第1項定有明文。次按被告或共同被告
    非任意性之自白，係指實施刑事訴訟之公務員以強暴、脅迫
    、詐欺、利誘、疲勞訊問、違法羈押或其他不正方法取得之
    自白而言，而此等不正方法必須所實施之方法對於被告或共
    同被告足以產生自由意志之壓制而造成違反意願之效果者，
    始足當之。又被告為求交保而自發性地坦承犯行，屬其自白
    犯罪之動機，倘非出於訊問者強暴、脅迫、利誘、詐欺、違
    法羈押或其他不正之方法而為，核與被告自白欠缺任意性無
    關（最高法院110年度台上字第462號刑事判決參照）。被告
    庚○○雖爭執其於109年9月1日第2次警詢筆錄之證據能力，辯
    稱：製作筆錄的員警於第1次筆錄製作完後告訴我，我配合
    的話，他會告知檢察官讓我交保，故員警誘導我承認犯罪云
    云，惟查：證人即警員丁○○於本院審理時證稱：我沒有告訴
    被告庚○○若其配合，我會告知檢察官使其可交保，我向被告
    庚○○表示卷內照片之人與其特徵相符，且這份筆錄要交給檢
    察官，案件送出去，可能會對被告庚○○有影響等語（本院易
    字第26號卷第330至333頁），被告庚○○所述與前開證述未符
    ，是被告庚○○所述是否為真，已然有疑，又縱使員警告以製
    作之筆錄會送至檢察官，配合與否會影響其得否交保，被告
    庚○○因此所作不利於己陳述之動機既係為求獲得交保，故而
    自發性地坦承犯行，依上揭說明，不能認係被脅迫、利誘所
    得非出於自由意志之自白，且被告庚○○所為自白復核與本院
    從其他方面調查所得之證據資料相符，顯為事實，自可採為
    證據。
二、按被告以外之人（包括證人、鑑定人、告訴人、被害人及共
    同被告等）於審判外之陳述，雖不符刑事訴訟法第159條之1
    至之4等之規定，而經當事人於審判程序同意作為證據，法
    院審酌該言詞陳述或書面陳述作成時之情況，認為適當者，
    亦得為證據；當事人、代理人或辯護人於法院調查證據時，
    知有刑事訴訟法第159條第1項不得為證據之情形，而未於言
    詞辯論終結前聲明異議者，視為有前項之同意，同法第159
    條之5定有明文。查，對於本判決以下所引用被告以外之人
    於警詢及偵訊時所為陳述之證據能力，被告庚○○、戊○○、檢
    察官於審判期日對法院提示之卷證均表示沒意見等語，迄至
    言詞辯論終結前亦未聲明異議，且經本院審酌該等證據資料
    製作時之情況，並無違法不當及證明力明顯過低之瑕疵，堪
    認作為證據應屬適當，依法自均有證據能力。
三、本院以下所引用之非供述證據，均與本件事實具有自然關聯
    性，且核屬書證、物證性質，又查無事證足認有違背法定程
    序或經偽造、變造所取得等證據排除之情事，復經本院依刑
    事訴訟法第164條、第165條踐行物證、書證之調查程序，且
    檢察官及被告2人對此部分之證據能力亦均不爭執，依同法
    第158條之4之反面解釋，均認有證據能力。
貳、實體部分：
一、認定犯罪事實所憑之證據及理由：
　㈠被告庚○○於本院準備程序、審理時對於犯罪事實二、㈡㈢㈤所載
    之犯行坦承不諱，惟矢口否認涉有犯罪事實一、㈠㈡、二、㈠㈣
    ㈥所載之竊盜、加重竊盜犯行，辯稱：犯罪事實一、㈠㈡、二
    、㈠㈣㈥所載之竊盜、加重竊盜犯行不是我所為云云。訊據被
    告戊○○固對於犯罪事實二、㈣所載之犯行坦承不諱，惟矢口
    否認涉有犯罪事實二、㈠㈡㈢㈤㈥所載之竊盜、加重竊盜犯行，
    辯稱：犯罪事實二、㈡㈢㈤㈥所載之竊盜、加重竊盜犯行不是我
    所為云云。惟查：
　⒈被告庚○○分別於犯罪事實二、㈡㈢㈤所載之時、地，以一字螺絲
    起子為工具竊得1000元（如下述），並徒手竊取牌照號碼ML
    C-0671號普通重型機車及牌照號碼MMV-3990號普通重型機車
    車牌等情，業據被告庚○○於本院準備程序及審理時供承無訛
    ，核與共同被告戊○○警詢、偵訊時之陳述（偵字第34643號
    卷第53至56、155至157頁）、證人即告訴人丙○○（偵字第34
    643號卷第57至61頁）、林宗延（偵字第34644號卷第79至80
    頁、偵字第34645號卷第79至80頁）、甲○○（偵字第34644號
    卷第81至85、87至89頁）、證人宋慧星於警詢時之證述（偵
    字第34643號卷第63至67頁、偵字第37001號卷第83至86頁）
    情節大致相符，復有員警職務報告書2份（偵字第34643號卷
    第47至48頁、偵字第34644號卷第53頁）、證人宋慧星之指
    認犯罪嫌疑人紀錄表（偵字第34643號卷第69至70頁）、牌
    照號碼RAE-7983號租賃小客車之汽車租賃契約書、車輛詳細
    資料報表（偵字第34643號卷第73、77頁）、牌照號碼MLC-0
    671號普通重型機車之車輛詳細資料報表、臺中市政府警察
    局車輛協尋電腦輸入單、失車-案件基本資料詳細畫面報表
    （偵字第34644號卷第121至125頁）、牌照號碼MMV-3990號
    普通重型機車之車輛詳細資料報表、臺中市政府警察局車輛
    協尋電腦輸入單、失車-案件基本資料詳細畫面報表（偵字
    第34644號卷第127至129頁、偵字第34645號卷第83頁）各1
    份、109年8月6日一中街21號旁娃娃機店遭竊之路口及現場
    監視器錄影畫面翻拍照片30張（偵字第34643號卷第79至93
    頁）、109年8月14日牌照號碼MLC-0671號普通重型機車遭竊
    之現場及路口監視器錄影畫面翻拍照片16張（偵字第34644
    號卷第91至105頁）、109年8月14日牌照號碼MMV-3990號普
    通重型機車車牌遭竊之路口監視器錄影畫面翻拍照片1張、
    現場照片6張（偵字第34644號卷第107、111至115頁）、錄
    影檔案光碟1片（偵字第34645號卷第145頁）在卷可參，此
    部分事實，首堪認定。又犯罪事實二、㈡部分，告訴人丙○○
    雖於警詢時陳述其遭竊金額為6000元（失竊金額為6000元，
    另有2000元係遭破壞之零錢箱價值），惟此部分僅有其單一
    供述，並無具體證據可資佐證，又被告庚○○於本院審理時表
    示其僅竊取1000多元，本諸「罪證有疑，利於被告認定」之
    刑事訴訟證據法則，應認定此部分竊取之金額為1000元。
  ⒉被告戊○○於犯罪事實二、㈣所載之時、地，有為加重竊盜犯行
    把風之行為等情，業據被告戊○○於本院準備程序及審理時供
    承無訛，核與證人即告訴人丙○○（偵字第34645號卷第71至7
    3頁）情節大致相符，復有員警職務報告書1份（偵字第3464
    5號卷第47至48頁）、109年8月14日一中街21號旁娃娃機店
    遭竊之路口及現場監視器錄影畫面翻拍照片24張（偵字第34
    645號卷第85至96頁）、錄影檔案光碟1片（偵字第34645號
    卷第145頁）在卷可參，此部分事實，亦堪認定。
　㈡被告庚○○、戊○○雖以前詞置辯，惟：
　⒈犯罪事實一、㈠㈡、犯罪事實二、㈠㈡部分：
　⑴犯罪事實一、㈠㈡、犯罪事實二、㈠㈡均係於109年8月6日所為；
    又觀路口監視器及民間監視器、現場監視器錄影畫面翻拍照
    片（偵字第37001號卷第119至151頁）、109年8月6日一中街
    21號旁娃娃機店遭竊之路口及現場監視器錄影畫面翻拍照片
    30張（偵字第34643號卷第79至93頁）可知：犯罪事實一、㈠
    ㈡之徒手竊取牌照號碼6GV-907號普通重型機車、深藍色安全
    帽之人係搭乘牌照號碼RAE-7983號租賃小客車而來，該人頭
    戴粉紅色安全帽、身著藍色短袖上衣、黑色長褲、夾腳拖、
    肩背條紋圖樣之背包，又該人於竊取前開機車、安全帽前，
    曾至犯罪事實二、㈠所載之娃娃機店察看兌幣機，並於竊得
    前開機車、安全帽後，先騎乘前開機車離去，隨即返回娃娃
    機店，並與另一名身著灰色、胸前有粉紅圖樣短袖上衣、白
    色短褲、夾腳拖、黑帽之長髮女子共同為犯罪事實二、㈠所
    載之加重竊盜犯行，竊得物品後，2人即騎乘上開機車離去
    ，隨後再由搭乘前開租賃小客車接應離開，而後於犯罪事實
    二、㈡所載之時、地，與前開衣著打扮完全相同之2人復搭乘
    前開租賃小客車而來，並共同為犯罪事實二、㈡所載之加重
    竊盜犯行，顯見犯罪事實一、㈠㈡所載之竊盜犯行均係由同一
    人所犯，又該人與同一女子並陸續為犯罪事實二、㈠㈡所載之
    加重竊盜犯行無疑。
　⑵被告庚○○於另案經警方查獲時，其穿著上開所述均相同之藍
    色短袖上衣、黑色長褲、夾腳拖，此有另案查獲照片3張（
    偵字第34644號卷第107至109頁）在卷可證，且犯罪事實二
    、㈡所載之加重竊盜犯行係由被告庚○○所為乙節，業已認定
    如前（一、㈠⒈），既犯罪事實一、㈠㈡之竊盜犯行及犯罪事實
    二、㈠㈡均係同一人所犯，則被告庚○○有為犯罪事實一、㈠㈡、
    犯罪事實二、㈠犯行等情，甚為明確。另佐以證人宋慧星於
    警詢時亦證稱：被告庚○○於109年8月7日11時許將上開租賃
    小客車交還給我等語（偵字第37001號卷第83至86頁），亦
    可佐證搭乘、使用上開租賃小客車為前開犯行之人確係被告
    庚○○無疑。再者，被告庚○○於警詢時坦認其犯前開竊取機車
    、兌幣機之犯行（偵字第37001號卷第55至61頁），且共同
    被告戊○○於警詢時亦指稱被告庚○○有偷機車、安全帽，並行
    竊兌幣機（偵字第37001號卷第67至77頁）。是綜上所述，
    被告庚○○犯犯罪事實一、㈠㈡、犯罪事實二、㈠犯行等節，均
    堪認定。
　⑶證人宋慧星於警詢時經警方提示監視器照片後證稱：於門口
    把風之女子，我認為是「阿志」（即被告庚○○）女友「芬芬
    」（即被告戊○○）等語（偵字第34643號卷第63至67頁）。
    復有證人宋慧星之指認犯罪嫌疑人紀錄表1份在卷可參（偵
    字第34643號卷第71至72頁），且被告戊○○於警詢時對於共
    同犯犯罪事實二、㈠㈡等節均坦認不諱（偵字第37001號卷第6
    7至77頁、偵字第34643號卷第53至56頁），且經警方提示監
    視器照片後，亦供稱其與共同被告庚○○即為畫面中之男女，
    又其於警詢時對於犯案之行程、交通工具、駕駛租賃小客車
    之人，甚至畫面中男女交談之內容、聽見銅板掉落地上的聲
    音等犯案細節均應答如流，若非被告戊○○係犯案之人，豈可
    能對前開犯案細節知之甚詳。綜上，被告戊○○犯犯罪事實二
    、㈠㈡犯行等節，當堪認定。
　⒉犯罪事實二、㈢㈣㈤㈥部分：
　⑴觀109年8月14日牌照號碼MLC-0671號普通重型機車遭竊之現
    場及路口監視器錄影畫面翻拍照片16張（偵字第34644號卷
    第91至105頁）、牌照號碼MMV-3990號普通重型機車車牌遭
    竊之路口監視器錄影畫面翻拍照片1張、現場照片6張（偵字
    第34644號卷第107、111至115頁）、一中街21號旁娃娃機店
    遭竊之路口及現場監視器錄影畫面翻拍照片24張（偵字第34
    645號卷第85至96頁）、109年8月15日太平路38號娃娃機店
    遭竊之路口及現場監視器錄影畫面翻拍照片22張（偵字第34
    645號卷第97至107頁）可知：頭戴深色安全帽、身著藍色上
    衣、黑色長袖外套、黑色長褲之男子與著有色眼鏡、黑色外
    套、藍色短褲、夾腳拖之長髮女子，共同竊取牌照號碼MLC-
    0671號普通重型機車後，兩人即騎乘該機車前往犯罪事實二
    、㈣所載之地點，使用一字螺絲起子竊取沙金戒指1盒，並騎
    乘上開機車逃逸，而後共同竊取牌照號碼MMV-3990號普通重
    型機車車牌懸掛在牌照號碼MLC-0671號普通重型機車上，並
    騎乘該機車前往犯罪事實二、㈥所載之地點，使用一字螺絲
    起子竊取3萬元。是犯犯罪事實二、㈢㈣㈤㈥犯行之2人當為相同
    之2人乙情，甚為明確。
　⑵犯罪事實二、㈢㈤所載之竊盜犯行係由被告庚○○所為乙節，業
    已認定如前（一、㈠⒈），既犯罪事實二、㈢㈣㈤㈥均係相同之人
    所犯，則被告庚○○有為犯罪事實二、㈣㈥等情，甚為明確。又
    共同被告戊○○於警詢時經警方提示監視器照片後，亦供稱共
    同犯案之男子為被告庚○○（偵字第34645號卷第65至70頁、
    偵字第34644號卷第71至77頁），且被告庚○○於另案經警方
    查獲時，其穿著上開所述均相同之藍色短袖上衣、黑色長褲
    、夾腳拖，此有另案查獲照片3張（偵字第34644號卷第107
    至109頁）在卷可證，且被告庚○○於警詢時坦認犯罪事實二
    、㈢㈣㈤㈥為其所犯，另於偵詢時亦坦認犯罪事實二、㈢㈤之竊取
    機車、車牌之犯行。從而，被告庚○○犯犯罪事實二、㈢㈣㈤㈥犯
    行等節，當堪認定。
　⑶犯罪事實二、㈣所載之加重竊盜犯行係由被告戊○○所為乙節，
    業已認定如前（一、㈠⒉），既犯罪事實二、㈢㈣㈤㈥犯案之人相
    同，則被告戊○○有為犯罪事實二、㈢㈤㈥犯行等情，甚為明確
    。另參以被告戊○○於警詢時經警方提示監視器照片，亦坦認
    其為畫面之女子，且對於犯案之過程、贓物之處理、機車、
    牌照棄置地點均能清楚說明，顯見犯案之人確為被告戊○○無
    疑。從而，被告戊○○犯犯罪事實二、㈢㈤㈥犯行等節，應堪認
    定。
  ⒊被告庚○○為犯犯罪事實一、㈠㈡、犯罪事實二、㈠㈣㈥犯行之人及
    被告戊○○為犯犯罪事實二、㈠㈡㈢㈤㈥犯行之人業已認定如上，
    且經證人即告訴人丙○○（偵字第34643號卷第57至61頁、偵
    字第34645號卷第71至73頁）、林宗延（偵字第34644號卷第
    79至80頁、偵字第34645號卷第79至80頁）、甲○○（偵字第3
    4644號卷第81至85、87至89頁）、呂美惠（偵字第37001號
    卷第103至104、105至106頁）、邱大江（偵字第37001號卷
    第99至102頁）、證人即被害人鄭銘鋒（偵字第34645號卷第
    75至77頁）、蔡郁紋（偵字第37001號卷第107至110頁）於
    警詢證述明確。復有牌照號碼RAE-7983號租賃小客車之汽車
    租賃契約書、車輛詳細資料報表（偵字第34643號卷第73、7
    7頁）、牌照號碼MLC-0671號普通重型機車之車輛詳細資料
    報表、臺中市政府警察局車輛協尋電腦輸入單、失車-案件
    基本資料詳細畫面報表（偵字第34643號卷第121至125頁）
    、牌照號碼MMV-3990號普通重型機車之車輛詳細資料報表、
    臺中市政府警察局車輛協尋電腦輸入單、失車-案件基本資
    料詳細畫面報表（偵字第34643號卷第127至129頁、偵字第3
    4645號卷第83頁）、牌照號碼6GV-907號普通重型機車之臺
    中市政府警察局車輛尋獲電腦輸入單、失車-案件基本資料
    詳細畫面報表（偵字第37001號卷第111、113頁）各1份在卷
    可稽，是此部分犯罪事實，均堪認定。
　㈢被告庚○○、戊○○雖於本院審理時就部分犯行翻異前揭坦認犯
    行之陳述，惟審究其等於警詢、偵詢均能詳述犯案目的、細
    節、過程，是其等於警詢、偵詢坦認犯行之陳述，當為可採
    。又被告庚○○雖始終否認共同被告戊○○為與之共同犯案之人
    ，惟被告庚○○於警詢時陳稱該女子為其在臺中剛剛認識不久
    、名為「筱婷」之人（偵字第34643號卷第50至51頁），復
    又於警詢時陳稱「小婷」是其友人，是一位哥哥從桃園載其
    跟「小婷」一起前往臺中找朋友（偵字第37001號卷第57頁
    ），顯見被告庚○○所述前後不一，已難盡信，復參以被告庚○○與戊○○係男女朋友關係，被告庚○○之陳述顯有維護被告戊○○之可能，是被告庚○○此部分陳述，自無從為有利被告戊○○
    之認定。
　㈣綜上所述，本案事證明確，被告2人所辯均係卸責之詞，委無
    足採，其等犯行洵堪認定，應依法論科。
二、論罪科刑：
  ㈠核被告庚○○就犯罪事實一、㈠㈡、二、㈢㈤所為，均係犯刑法第3
    20條第1項之竊盜罪；就犯罪事實二、㈠㈡㈣㈥所為，均係犯刑
    法第321條第1項第3款之攜帶兇器竊盜罪。核被告戊○○就犯
    罪事實二、㈢㈤所為，均係犯刑法第320條第1項之竊盜罪；就
    犯罪事實二、㈠㈡㈣㈥所為，均係犯刑法第321條第1項第3款攜
    帶兇器竊盜罪。
　㈡被告庚○○、戊○○就二、㈠㈡㈢㈣㈤㈥部分，有犯意聯絡及行為分擔
    ，均為共同正犯。
　㈢被告庚○○所犯上開8次犯行、戊○○所犯上開6次犯行，犯意各
    別，行為互殊，均應予分論併罰。
　㈣爰以行為人之責任為基礎，審酌被告2人正值青壯，不思循合
    法途徑取得財物，恣意竊取他人之物，欠缺尊重他人財產權
    之觀念，所為實不足取；另考量被告2人犯後坦承部分竊盜
    犯行，與告訴人呂美惠、被害人蔡郁紋調解成立，有本院11
    0年度中司刑移調字第647號調解程序筆錄1份在卷可參（本
    院卷第183至184頁）。惟就其他部分之竊盜犯行，未見悔意
    ，且未與其他被害人達成和解或調解，亦未賠償渠等損害之
    犯後態度；兼衡被告庚○○於本院審理時自陳高職肄業之智識
    程度、入監前職業為種菜、月薪約3萬元、未婚等家庭生活
    及經濟狀況；被告戊○○於本院審理時自陳國中畢業之智識程
    度、入監前為家庭主婦、已婚等家庭生活及經濟狀況，暨被
    告2人犯罪動機、目的、手段、素行等一切情狀，分別量處
    如附表主文欄所示之刑，並就被告庚○○如附表編號1、2、5
    、7所處之刑部分；及就被告戊○○如附表編號4至7所處之刑
    部分均諭知易科罰金之折算標準，另考量被告2人所犯之各
    罪之罪質、犯案時間、被害人之人數，以此斟酌被告2人所
    犯上開各罪責任非難重複程度，兼顧其所犯數罪反應出之人
    格特性及犯罪傾向、施以矯正之必要性、日後復歸社會更生
    等情狀，就被告庚○○如附表編號1、2、5、7所示得易科罰金
    之有期徒刑部分，及附表編號3、4、6、8所示不得易科罰金
    之有期徒刑部分；與就被告戊○○如附表編號4至7所示得易科
    罰金之有期徒刑部分，及附表編號3、8所示不得易科罰金之
    有期徒刑部分，分別定其應執行之刑，暨諭知得易科罰金部
    分之執行刑易科罰金之折算標準，以資懲儆。
　㈤沒收部分：
　⒈按犯罪所得，屬於犯罪行為人者，沒收之。前2項之沒收，
    於全部或一部不能沒收或不宜執行沒收時，追徵其價額，刑
    法第38條之1第1項前段、第3項分別定有明文。次按共同正
    犯犯罪所得之沒收或追徵，應就各人所分得之數為之，共同
    正犯各成員內部間對於不法利得分配明確時，應依各人實際
    分配所得宣告沒收。再按如共同正犯各成員對於不法利得主
    觀上均具有共同處分之合意，客觀上復有共同處分之權限，
    且難以區別各人分得之數，則仍應負共同沒收之責（最高法
    院109年度台上字第3421號判決意旨參照）。經查，被告庚○○、戊○○所竊得之犯罪事實二、㈠㈡㈣㈥所載之財物為其等犯罪
    所得，其等竊取之財物均由被告庚○○取得，被告庚○○未將財
    物分配予被告戊○○等情，業據被告庚○○於審理、戊○○於警詢
    、偵查及審理時供認不諱（偵字第37001號卷第77頁、偵字
    第34645號卷第69頁、偵字第34643號卷第157頁、本院卷第3
    46頁），而被告庚○○取得之上開犯罪所得既未扣案，亦未返
    還被害人，爰應依刑法第38條之1第1項前段、第3項之規定
    於附表編號3、4、6、8主文欄罪名項下分別宣告沒收，於全
    部或一部不能沒收或不宜執行沒收時，追徵其價額。次查，
    牌照號碼MMV-3990號普通重型機車車牌及牌照號碼MLC-0671
    號普通重型機車車牌各1面，為被告庚○○、戊○○共同犯犯罪
    事實二、㈢㈤之犯罪所得，雖被告戊○○於警詢時陳稱已棄置車
    牌（偵字第34645號卷第68頁），惟卷內查無證據足資認定
    被告2人係如何處分或分配前開犯罪所得，揆諸前揭之說明
    ，自應認被告2人就前開犯罪所得具有事實上之共同支配關
    係，享有共同處分權限，應均負沒收之責，爰依刑法第38條
    之1第1項前段、第3項規定，於附表編號5、7主文欄罪名項
    下分別由被告2人負沒收之責任，並於全部或一部不能沒收
    或不宜執行沒收時，追徵其價額，且就追徵之部分亦為追徵
    之諭知
　⒉至犯罪事實一、㈠㈡、二、㈢所示之牌照號碼6GV-907號普通重
    型機車1部、深藍色安全帽1頂、牌照號碼MLC-0671號普通重
    型機車1部（無機車車牌）均為犯罪所得，惟業經尋獲，且
    已返還被害人等情，業經告訴人呂美惠（偵字第37001號卷
    第105至106頁）、被害人蔡郁紋（偵字第37001號卷第107至
    110頁）於警詢陳述在卷，復有牌照號碼6GV-907號普通重型
    機車之臺中市政府警察局車輛尋獲電腦輸入單（偵字第3700
    1號卷第111頁）、牌照號碼MLC-0671號普通重型機車之失車
    -案件基本資料詳細畫面報表各1份（偵字第34644號卷第125
    頁）在卷可參，爰不予宣告沒收。
　⒊另按供犯罪所用之物，屬於犯罪行為人者，得沒收之，刑法
    第38條第2項前段定有明文。經查，破壞剪、螺絲起子等物
    ，固均為被告庚○○所有，供其實施竊盜犯行所用之物，然因
    該等工具未據扣案，又非違禁物，且於日常生活中甚為容易
    取得，替代性高，倘予宣告沒收，其特別預防及社會防衛之
    效果微弱，不但欠缺刑法上之重要性，未扣案者反須另行開
    啟沒收執行程序以探知其所在，亦顯生訟爭之煩及司法資源
    之耗費，為免窒礙，爰均不予宣告沒收之。
據上論斷，應依刑事訴訟法第299條第1項前段，刑法第320條第1
項、第321條第1項第3款、第28條、第41條第1項前段、第8項、
第51條第5款、第38條之1第1項前段、第3項，刑法施行法第1條
之1第1項。
本案經檢察官乙○○提起公訴、追加起訴，檢察官己○○、張溢金到
庭執行職務。
中　　華　　民　　國　 110　　年　　10　月　　6 　　日
                刑事第十一庭  審判長  法　官  曹錫泓　
　　　　　　　　　　　　　　　　　    法　官　林依蓉
                                      法  官  蔡汎沂
以上正本證明與原本無異。
如不服本判決應於收受送達後20日內向本院提出上訴書狀，並應
敘述具體理由；其未敘述上訴之理由者，應於上訴期間屆滿後20
日內向本院補提理由書（均須按他造當事人之人數附繕本）「切
勿逕送上級法院」。
告訴人或被害人如不服判決，應備理由具狀向檢察官請求上訴，
上訴期間之計算，以檢察官收受判決正本之日起算。
　　　　                              書記官   黃筠婷
中　　華　　民　　國　　110 　年　　10　　月　　6 　　日
附表：
編號 犯罪事實 主文 1 犯罪事實一、㈠ 庚○○犯竊盜罪，處有期徒刑肆月，如易科罰金，以新臺幣壹仟元折算壹日。 2 犯罪事實一、㈡ 庚○○犯竊盜罪，處有期徒刑貳月，如易科罰金，以新臺幣壹仟元折算壹日。 3 犯罪事實二、㈠ 庚○○共同犯攜帶兇器竊盜罪，處有期徒刑捌月。未扣案之犯罪所得新臺幣貳萬伍仟元沒收，於全部或一部不能沒收或不宜執行沒收時，追徵其價額。 戊○○共同犯攜帶兇器竊盜罪，處有期徒刑柒月。 4 犯罪事實二、㈡ 庚○○共同犯攜帶兇器竊盜罪，處有期徒刑柒月。未扣案之犯罪所得新臺幣壹仟元沒收，於全部或一部不能沒收或不宜執行沒收時，追徵其價額。 戊○○共同犯攜帶兇器竊盜罪，處有期徒刑陸月，如易科罰金，以新臺幣壹仟元折算壹日。 5 犯罪事實二、㈢ 庚○○共同犯竊盜罪，處有期徒刑肆月，如易科罰金，以新臺幣壹仟元折算壹日。未扣案之犯罪所得牌照號碼MLC-0671號普通重型機車車牌壹面沒收，於全部或一部不能沒收或不宜執行沒收時，追徵其價額。 戊○○共同犯竊盜罪，處有期徒刑參月，如易科罰金，以新臺幣壹仟元折算壹日。未扣案之犯罪所得牌照號碼MLC-0671號普通重型機車車牌壹面沒收，於全部或一部不能沒收或不宜執行沒收時，追徵其價額。 6 犯罪事實二、㈣ 庚○○共同犯攜帶兇器竊盜罪，處有期徒刑捌月。未扣案之犯罪所得沙金戒指壹盒沒收，於全部或一部不能沒收或不宜執行沒收時，追徵其價額。 戊○○共同犯攜帶兇器竊盜罪，處有期徒刑陸月，如易科罰金，以新臺幣壹仟元折算壹日。 7 犯罪事實二、㈤ 庚○○共同犯竊盜罪，處有期徒刑參月，如易科罰金，以新臺幣壹仟元折算壹日。未扣案之犯罪所得牌照號碼MMV-3990號普通重型機車車牌壹面沒收，於全部或一部不能沒收或不宜執行沒收時，追徵其價額。 戊○○共同犯竊盜罪，處有期徒刑貳月，如易科罰金，以新臺幣壹仟元折算壹日。未扣案之犯罪所得牌照號碼MMV-3990號普通重型機車車牌壹面沒收，於全部或一部不能沒收或不宜執行沒收時，追徵其價額。 8 犯罪事實二、㈥ 庚○○共同犯攜帶兇器竊盜罪，處有期徒刑捌月。未扣案之犯罪所得新臺幣參萬元沒收，於全部或一部不能沒收或不宜執行沒收時，追徵其價額。 戊○○共同犯攜帶兇器竊盜罪，處有期徒刑柒月。 
附錄論罪科刑法條
中華民國刑法第320條
意圖為自己或第三人不法之所有，而竊取他人之動產者，為竊盜
罪，處 5 年以下有期徒刑、拘役或 50 萬元以下罰金。
意圖為自己或第三人不法之利益，而竊佔他人之不動產者，依前
項之規定處斷。
前二項之未遂犯罰之。
中華民國刑法第321條
犯前條第 1 項、第 2 項之罪而有下列情形之一者，處 6 月以
上 5 年以下有期徒刑，得併科 50 萬元以下罰金：
一、侵入住宅或有人居住之建築物、船艦或隱匿其內而犯之。
二、毀越門窗、牆垣或其他安全設備而犯之。
三、攜帶兇器而犯之。
四、結夥三人以上而犯之。
五、乘火災、水災或其他災害之際而犯之。
六、在車站、港埠、航空站或其他供水、陸、空公眾運輸之舟、
    車、航空機內而犯之。
前項之未遂犯罰之。